臺灣高雄地方法院交通事件裁定　　　　96年度交聲字第1100號
原處分機關　高雄市政府交通局
異　議　人
即受處分人　甲○○
上列異議人即受處分人因違反道路交通管理處罰條例案件，對於
高雄市政府交通局民國96年10月25日所為之處分（原處分：高市
交裁字第32－B00000000 號），聲明異議，本院裁定如下：
    主  文
異議駁回
    理  由
一、異議意旨略以：異議人即受處分人甲○○於民國96年8 月14
    日駕駛車牌號碼Y9-116號計程車沿高雄市○○路由東向西方
    向行駛，異議人駛至九如路與重慶路口綠燈時欲左轉至高雄
    後火車站，因停讓對方來車先行，當變紅燈時再左轉前行，
    致員警誤認異議人於路口闖紅燈，是異議人認原處分機關所
    為闖紅燈之裁罰處分，顯有錯誤，請求撤銷原處分云云。
二、按汽車駕駛人，行經有燈光號誌管制之交岔路口闖紅燈者，
    處新臺幣（下同）1,800元以上5,400元以下罰鍰，並記違規
    點數3 點，道路交通管理處罰條例第53條第1 項及第63條第
    1 項第3 款分別定有明文。又「停止線用以指示行駛車輛停
    止之界限，車輛停止時，其前懸部分不得伸越該線。」、「
    車輛面對圓形紅燈表示禁止通行，不得超越停止線或進入路
    口。」道路交通標誌標線號誌設置規則第170 條第1 項、第
    206 條第1 項第5 款亦有明文。又「... 有繪設路口範圍者
    ：車輛無視於紅燈警示，有穿越路口之意圖，而車身已伸入
    路口範圍亦視同闖紅燈；若僅伸越停止線而未達路口範圍者
    ，則視為不遵守標線指示。... 」，交通部82年4 月22日交
    路字第009811號則有函釋在案。
三、經查：
  (一)異議人即受處分人甲○○於96年8 月14日駕駛上開車牌號碼
    Y9-116號營業小客車沿高雄市○○○路由東向西方向行駛，
    駛至九如二路與重慶路之有燈光號誌管制路口時左轉，經員
    警於上開路口附近之重慶路上攔停，並以異議人於上開路口
    闖紅燈之由當場舉發，業據異議人於聲明異議狀內陳明綦詳
    （見本院卷第19頁），異議人亦不否認因停等來車而有紅燈
    時左轉之情，此外並有高雄市政府警察局舉發違反道路交通
    管理事件通知單、高雄市政府交通局違反道路交通管理事件
    裁決書1 紙在卷可稽。
  (二)異議人雖以其駛至上開路口時係綠燈，欲左轉至高雄後火車
    站，因停讓對方來車先行，當變紅燈時再左轉前行置辯。惟
    查，本件異議人於接獲上開舉發違反道路交通管理事件通知
    單後曾向相關單位陳情，舉發單位即高雄市政府警察局三民
    一分局交由承辦人查明異議人違規之情形，經舉發員警蘇生
    才敘明於96年8 月14日11時22分許，車號Y9-116號營業小客
    車由九如二路東向西左轉重慶街，因異議人通過停止線前燈
    號已變紅燈，因此予以攔停告發紅燈左轉，異議人辯稱路口
    設計不良，故紅燈左轉是情非得已，非故意闖紅燈，員警表
    示有意見可向交通局反應，惟闖紅燈是事實，故仍予以掣單
    告發，並請異議人於告發單上簽名等語，此有告發現場平面
    圖及高雄市政府警察局三民一分局交通違規陳情案件簽見表
    1 紙可參（見本院卷第13、17頁）。是依員警所陳，異議人
    車輛係於紅燈亮啟時，仍有繼續駛越停止線以伸入路口之違
    規行為至明，揆諸前開說明，異議人自有於交岔路口闖紅燈
    之行為。異議人雖辯稱其通過路口時，燈號係綠燈，尚未轉
    變為紅燈云云，惟其所陳既乏證據足佐；又衡諸常情，舉發
    員警蘇生才所為本件舉發與其本身並無利害關係，渠當無故
    為不利於異議人之舉發之必要。再本件為當場攔截舉發（雖
    抗告人拒簽舉發違反道路交通管理事件通知單），當較「當
    場不能或不宜攔截製單舉發」，而為逕行舉發之方式，減少
    誤認之可能；而證人蘇生才舉發時間為中午時分，天色應屬
    明亮，證人蘇生才並係在發覺後立即尾隨異議人之違規車輛
    ，並能指明異議人違規情形，應無誤認違規之虞，足認證人
    蘇生才所陳渠在九如二路上發現異議人違規闖紅燈後，迅即
    將異議人攔停執行取締違規勤務等情，應堪信為真實。是異
    議人上開所辯，顯係托詞，要無足採。
四、綜上所述，異議人之異議難認有理由，裁決機關就異議人之
    違規行為，依道路交通管理處罰條例第53條第1 項、第63條
    第1 項第3 款及違反道路交通管理事件統一裁罰標準及處理
    細則第44條第1 項等規定，裁決處罰鍰4,500 元並記違規點
    數3 點，並無不當。本件異議為無理由，應予駁回。
五、至於異議人對原處分機關所為高市交裁字第32－B00000000
    號裁決聲明異議部分，由本院另行裁定，併予指明。
六、據上論斷，應依道路交通案件處理辦法第19條，裁定如主文
    。
中　　華　　民　　國　　96　　年　　11　　月　 27　　 日
                  交通法庭    法　官  楊淑珍
以上正本證明與原本無異。
如不服本裁定應於送達後5日內向本院提出抗告狀。
中　　華　　民　　國　　96　　年　　11　　月　 27　　 日
                              書記官  林秀敏
